【裁判字號】    98,台抗,100
【裁判日期】    980212
【裁判案由】    違反毒品危害防制條例駁回聲請具保停止羈押
【裁判全文】
最高法院刑事裁定              九十八年度台抗字第一００號
抗  告  人  甲○○
上列抗告人因違反毒品危害防制條例案件，不服台灣高等法院中
華民國九十七年十二月二十三日駁回聲請具保停止羈押之裁定（
九十七年度聲字第四０六九號），提起抗告，本院裁定如下：
    主  文
抗告駁回。
    理  由
本件抗告人甲○○因違反毒品危害防制條例案件，經原審法院訊
問後，認有刑事訴訟法第一百零一條第一項第三款之情形，非予
羈押，顯難進行審判，於民國九十七年十二月十日執行羈押。抗
告人以相關證人業經原審調查完畢，並無刑事訴訟法第一百零一
條第一項第二款勾串共犯或證人之羈押原因，且抗告人為家中獨
子，平時在家協助父母從事玉石、原木之加工業務，有正當職業
，亦無任何事實足認有逃亡之虞，不具同法同條項第一款之羈押
原因。又抗告人並無不良嗜好，亦無前科，僅因年輕貪玩，交友
不慎，染上施用第三級毒品之惡習，因在成長過程中十分重視年
齡相仿之同儕情誼，甘為朋友付出，致為友人吳德源代購系爭愷
他命時，無端招惹本件嫌疑，實與一般販售毒品之藥頭、毒梟迥
異，不能予以同視。況年關將至，抗告人誤觸重典，未能對父母
克盡孝道，已深感悔悟，因而聲請原審法院審酌是否尚有「非予
羈押，顯難進行追訴、審判或執行」之必要性，准予具保停止羈
押。原裁定則以被告經法官訊問後，認為犯罪嫌疑重大，有事實
足認為有逃亡或逃亡之虞，或有湮滅、偽造、變造證據或勾串共
犯或證人之虞，或所犯為死刑、無期徒刑或最輕本刑為五年以上
有期徒刑之罪，非予羈押，顯難進行追訴、審判或執行者，得羈
押之，刑事訴訟法第一百零一條第一項第一、二、三款規定甚明
。又羈押被告之目的，在於確保「訴訟程序之進行」、「證據之
存在及真實」、「刑罰之執行」。至被告有無羈押之必要應依訴
訟進行程度，及其他一切情事，由法院就具體個案情節予以斟酌
決定。如就客觀情事觀察，法院羈押之裁定在目的與手段間之衡
量並無違反比例原則情形，即無違法或不當可言。刑事被告固得
隨時聲請停止羈押，但除有刑事訴訟法第一百十四條各款所列情
形之一，並經具保者不得駁回外，准許與否，該管法院有自由裁
量之權。抗告人因涉犯本件違反毒品危害防制條例罪嫌，檢察官
提起公訴後，業經第一審法院判決論以販賣第三級毒品罪，量處
有期徒刑五年二月在案。其犯罪嫌疑自屬重大，且尚在原審法院
審理中，為保全將來刑事審判程序及刑罰權執行能順利進行，認
其前述羈押原因依然存在，仍有繼續羈押之必要，因而駁回抗告
人具保停止羈押之聲請；經核並無違誤。抗告意旨徒以原裁定未
敘明在客觀上如何認抗告人仍有羈押必要性之理由云云，任意指
摘原裁定理由欠備，難認其抗告有理由，應予駁回。
據上論結，應依刑事訴訟法第四百十二條，裁定如主文。
中    華    民    國  九十八  年    二    月   十二   日
                      最高法院刑事第九庭
                          審判長法官  洪  文  章
                                法官  王  居  財
                                法官  郭  毓  洲
                                法官  黃  梅  月
                                法官  邱  同  印
      本件正本證明與原本無異
                                      書  記  官
中    華    民    國  九十八  年    二    月   十七   日
                                                      Ｅ


司法院資訊處製作；財團法人民間司法改革基金會備份。
